<!DOCTYPE html PUBLIC "-//W3C//DTD XHTML 1.0 Transitional//EN" "http://www.w3.org/TR/xhtml1/DTD/xhtml1-transitional.dtd">
<html xmlns="http://www.w3.org/1999/xhtml">
<head>
	<meta http-equiv="Content-Type" content="text/html; charset=iso-8859-1" />
	<title>Ymmärrä suomea</title>
	<style type="text/css" media="all">@import "css/styles.css";</style>
	<script type="text/javascript" src="swfobject.js"></script>
</head>
<body class="font-medium">
	<div id="main-wrapper">
		<div id="topbar"></div>
		<div id="main-menu">
			<table cellspacing="0" cellpadding="0" border="0" class="add-links"><tr>
				<td class="item"><img class="raquo" src="i/raquo.gif" alt="" height="7" width="4" /><a href="/ymmarra/index.php?moduli=sanakirja">Sanakirja</a></td>
				<td class="item"><img class="raquo" src="i/raquo.gif" alt="" height="7" width="4" /><a href="/ymmarra/index.php?moduli=verbit">Verbiluettelo</a></td>
				<td class="item"><img class="raquo" src="i/raquo.gif" alt="" height="7" width="4" /><a href="/ymmarra/index.php?moduli=kielioppi">Kielioppi</a></td>
			</tr></table>
			<table cellspacing="0" cellpadding="0" border="0"><tr>
				<td class="item"><img class="raquo" src="i/raquo.gif" alt="" height="7" width="4" /><a href="/ymmarra/index.php">Etusivu</a></td>
				<td class="item"><img class="raquo" src="i/raquo.gif" alt="" height="7" width="4" /><a href="/ymmarra/index.php?moduli=tekstit">Lukutekstit</a></td>
			</tr></table>
		</div>
		<div id="content">
			<table cellspacing="0" cellpadding="0" border="0" id="content-wrapper"><tr>
				<td>
					<div id="left-menu">
												<div class="header-verb"><span>Verbit</span></div>
						<div class="menu">
								<div class="init"><a href="/ymmarra/index.php?moduli=verbit&kirjain=a">A</a></div>
								<div class="init"><a href="/ymmarra/index.php?moduli=verbit&kirjain=e">E</a></div>
								<div class="init"><a href="/ymmarra/index.php?moduli=verbit&kirjain=h">H</a></div>
								<div class="init"><a href="/ymmarra/index.php?moduli=verbit&kirjain=i">I</a></div>
								<div class="init"><a href="/ymmarra/index.php?moduli=verbit&kirjain=j">J</a></div>
								<div class="init"><a href="/ymmarra/index.php?moduli=verbit&kirjain=k">K</a></div>
								<div class="init"><a href="/ymmarra/index.php?moduli=verbit&kirjain=l">L</a></div>
								<div class="init"><a href="/ymmarra/index.php?moduli=verbit&kirjain=m">M</a></div>
								<div class="init"><a href="/ymmarra/index.php?moduli=verbit&kirjain=n">N</a></div>
								<div class="init"><a href="/ymmarra/index.php?moduli=verbit&kirjain=o">O</a></div>
								<div class="init"><a href="/ymmarra/index.php?moduli=verbit&kirjain=p">P</a></div>
								<div class="init"><a href="/ymmarra/index.php?moduli=verbit&kirjain=r">R</a></div>
								<div class="init"><a href="/ymmarra/index.php?moduli=verbit&kirjain=s">S</a></div>
								<div class="init"><a href="/ymmarra/index.php?moduli=verbit&kirjain=t">T</a></div>
								<div class="init"><a href="/ymmarra/index.php?moduli=verbit&kirjain=u">U</a></div>
								<div class="init"><a href="/ymmarra/index.php?moduli=verbit&kirjain=v">V</a></div>
								<div class="init"><a href="/ymmarra/index.php?moduli=verbit&kirjain=y">Y</a></div>
								<div class="init"><a href="/ymmarra/index.php?moduli=verbit&kirjain=Ä">Ä</a></div>
						</div>					</div>
				</td>
				<td>
					<div id="main-content">
						<div id="path">
							<a href=".">Etusivu</a> &gt; <a href="/ymmarra/index.php?moduli=verbit&kirjain=E">E</a>						</div>
													<h1>ESTÄÄ</h1>
						<table cellspacing="0" cellpadding="0" border="0">
							<tr>
								<td colspan="2" style="padding-bottom:10px;"><strong>Aktiivin indikatiivi</strong></td>
							</tr>
							<tr>
								<td><pre>PREESES                    
minä     estän             
sinä     estät             
hän      estää             
me       estämme           
te       estätte           
he       estävät           

PASSIIVI
         estetään          

IMPERFEKTI                 
         estin             
         estit             
         esti              
         estitte           
         estimme           
         estivät           

PASSIIVI
         estettiin         

PERFEKTI
olen     estänyt           
olet     estänyt           
on       estänyt           
olemme   estäneet          
olette   estäneet          
ovat     estäneet          

PASSIIVI
on       estetty           

PLUSKVAMPERFEKTI
olin     estänyt           
olit     estänyt           
oli      estänyt           
olimme   estäneet          
olitte   estäneet          
olivat   estäneet          
 
PASSIIVI
oli      estetty           
</pre></td>
								<td>&nbsp;&nbsp;&nbsp;</td>
								<td><pre>  KIELTOMUOTO
  en        estä
  et        estä
  ei        estä
  emme      estä
  ette      estä
  eivät     estä


  ei        estetä

   
  en        estänyt
  et        estänyt
  ei        estänyt
  emme      estäneet
  ette      estäneet
  eivät     estäneet


  ei        estetty


  en    ole estänyt
  et    ole estänyt
  ei    ole estänyt
  emme  ole estäneet
  ette  ole estäneet
  eivät ole estäneet


  ei    ole estetty


  en    ollut  estänyt
  et    ollut  estänyt
  ei    ollut  estänyt
  emme  olleet estäneet
  ette  olleet estäneet
  eivät olleet estäneet


  ei    ollut  estetty
</pre></td>
							</tr>
						</table>
						<table cellspacing="0" cellpadding="0" border="0">
							<tr>
								<td colspan="2" style="padding-bottom:10px;"><strong>Aktiivin konditionaali</strong></td>
							</tr>
							<tr>
								<td><pre>PREESENS
minä     estäisin          
sinä     estäisit          
hän      estäisi           
me       estäisimme        
te       estäisitte        
he       estäisivät        

PASSIIVI
         estettäisiin      

PERFEKTI
olisin   estänyt           
olisit   estänyt           
olisi    estänyt           
olisimme estäneet          
olisitte estäneet          
olisivat estäneet          

PASSIIVI
olisi    estetty           
</pre></td>
								<td>&nbsp;&nbsp;&nbsp;</td>
								<td><pre> 
  en        estäisi
  et        estäisi
  ei        estäisi
  emme      estäisi
  ette      estäisi
  eivät     estäisi


  ei        estettäisi


  en    olisi  estänyt
  et    olisi  estänyt
  ei    olisi  estänyt
  emme  olisi  estäneet
  ette  olisi  estäneet
  eivät olisi  estäneet


  ei    olisi  estetty
</pre></td>
							</tr>
						</table>
						<table cellspacing="0" cellpadding="0" border="0">
							<tr>
								<td colspan="2" style="padding-bottom:10px;"><strong>Aktiivin potentiaali</strong></td>
							</tr>
							<tr>
								<td><pre>PREESENS
minä     estänen           
sinä     estänet           
hän      estänee           
me       estänemme         
te       estänette         
he       estänevät         

PASSIIVI
         estettäneen       

PERFEKTI
lienen   estänyt           
lienet   estänyt           
lienee   estänyt           
lienemme estäneet          
lienette estäneet          
lienevät estäneet          

PASSIIVI
lienee   estetty           
</pre></td>
								<td>&nbsp;&nbsp;&nbsp;</td>
								<td><pre> 
  en        estäne
  et        estäne
  ei        estäne
  emme      estäne
  ette      estäne
  eivät     estäne


  ei        estettäne


  en    liene  estänyt
  et    liene  estänyt
  ei    liene  estänyt
  emme  liene  estäneet
  ette  liene  estäneet
  eivät liene  estäneet 


  ei    liene  estetty
</pre></td>
							</tr>
						</table>
						<table cellspacing="0" cellpadding="0" border="0">
							<tr>
								<td colspan="2" style="padding-bottom:10px;"><strong>Aktiivin imperatiivi</strong></td>
							</tr>
							<tr>
								<td><pre>PREESENS

(sinä)   estä              
(hän)    estäköön          
(me)     estäkäämme        
(te)     estäkää           
(he)     estäkööt          

PASSIIVI
         estettäköön       

PERFEKTI

ole      estänyt           
olkoon   estänyt           
olkaamme estäneet          
olkaa    estäneet          
olkoot   estäneet          

PASSIIVI
olkoon   estetty           
</pre></td>
								<td>&nbsp;&nbsp;&nbsp;</td>
								<td><pre> 

  älä       estä 
  älköön    estäkö
  älkäämme  estäkö
  älkää     estäkö
  älkööt    estäkö


  älköön    estettäkö



  älä      ole  estänyt
  älköön   olko estänyt
  älkäämme olko estäneet
  älkää    olko estäneet
  älkööt   olko estäneet


  älköön   olko estetty
</pre></td>
							</tr>
						</table>
						<table cellspacing="0" cellpadding="0" border="0">
							<tr>
								<td colspan="2" style="padding-bottom:10px;"><strong>Verbin nominaalimuodot</strong></td>
							</tr>
							<tr>
								<td><pre>I INFINITIIVI              
Lyhyempi muoto:            
         estää             

Pitempi muoto:             
         estääkseni        
         estääksesi
         estääkseen
         estääksemme
         estääksenne
         estääkseen

III  INFINITIIVI           
inessiivi    estämässä     
elatiivi     estämästä     
illatiivi    estämään      
adessiivi    estämällä
abessiivi    estämättä     
instruktiivi estämän       
                           
Passiivi
instruktiivi estettämän    
                           
                           
</pre></td>
								<td>&nbsp;&nbsp;&nbsp;</td>
								<td><pre>  II INFINITIIVI
  inessiivi     estäessä
  instruktiivi  estäen

  Passiivi
  inessiivi     estettäessä






  IV INFINITIIVI
  nominatiivi   estäminen
  partitiivi    estämistä
   

  I PARTISIIPPI
  aktiivi       estävä
  passiivi      estettävä

  II PARTISIIPPI
  aktiivi       estänyt  
  passiivi      estetty
</pre></td>
							</tr>
						</table>

					</div>
				</td>
			</tr></table>		</div>
		<div id="footer"><a href="http://www.oph.fi/"><img src="i/oph_logo_ymmarrasuomea.gif" width="157" height="35" alt="OPH" /></a></div>
	</div>
</body>
</html>
